【裁判字號】    90,訴,1018
【裁判日期】    901017
【裁判案由】    毒品危害防制條例
【裁判全文】
臺灣臺北地方法院刑事判決                          九十年度訴字第一○一八號
    公  訴  人  臺灣臺北地方法院檢察署檢察官
    被      告  甲○○
右列被告因違反毒品危害防制條例案件，經檢察官聲請簡易判決處刑（九十年度毒偵
字第一九八八號），本院認為不得以簡易判決處刑，而以普通程序審判，判決如左：
    主  文
甲○○連續施用第壹級毒品，累犯，處有期徒刑捌月。扣案之第壹級毒品海洛因壹包
（毛重零點貳公克，淨重零點零壹公克）沒收銷燬。扣案之注射針筒貳支均沒收。又
施用第貳級毒品，累犯，處有期徒刑參月。扣案之安非他命壹包（毛重零點柒公克，
淨重零點零肆公克）沒收銷燬。扣案之玻璃球吸食器壹顆均沒收。應執行有期徒刑玖
月。扣案之第壹級毒品海洛因壹包（毛重零點貳公克，淨重零點零壹公克）、安非他
命壹包（毛重零點柒公克，淨重零點零肆公克）均沒收銷燬。又扣案之注射針筒貳支
、玻璃球吸食器壹顆均沒收。
    事  實
一、甲○○曾於民國八十四年八月二十一日，因違反麻醉藥品管制條例案件，經臺灣
    板橋地方法院判處有期徒刑六月確定，又於同年十月間因違反肅清煙毒條例案件
    ，經臺灣板橋地方法院判處有期徒刑三年一月確定，定其應執行有期徒刑三年四
    月，刑期起算日期為同年十一月三十日，指揮書執行完畢日期為八十八年三月二
    十三日，於八十八年二月二十七日縮刑期滿，於八十六年三月十八日假釋並付保
    護管束（下稱甲案）。再於八十七年三月十三日，因違反麻醉藥品管制條例案件
    ，經臺灣板橋地方法院判處有期徒刑七月，於同年五月十九日經臺灣高等法院判
    決駁回上訴確定（下稱乙案）。又於八十七年間，因施用第一級毒品海洛因案件
    ，經臺灣臺北地方法院於八十七年五月二十九日以八十七年度毒聲字第五七號裁
    定送勒戒處所觀察、勒戒後，認有繼續施用毒品之傾向，經臺灣臺北地方法院於
    同年七月十四日以八十七年度毒聲字第四六○號裁定令入戒治處所施以強制戒治
    一年（下稱丙案），因戒治執行中處遇成效合格，認無繼續戒治之必要，經臺灣
    臺北地方法院於同年十一月三十日以八十七年度毒聲字第一五六一號裁定停止戒
    治，所餘戒治期間，付保護管束，於八十八年六月二十八日保護管束期滿，由臺
    灣臺北地方法院檢察署檢察官於九十年二月十九日以九十年度戒毒偵字第三八號
    不起訴處分確定。而因甲○○於假釋保護管束期間再犯乙案而撤銷甲案部分之假
    釋，於執行丙案部分之強制戒治後接續執行甲案之殘刑一年十一月九日，並接續
    執行乙案，刑期起算日為八十八年一月十日，指揮書執行完畢日期為九十年六月
    十二日，縮刑期滿日期為同年月八日，於同年月九日執行完畢出監。仍不思悔過
    ，於前開不起訴處分後五年內，基於施用海洛因之概括犯意，自九十年七月中旬
    起至同年月二十六日下午三時許止，在臺北縣板橋市（公訴人誤載為新店市○○
    ○○街八十巷五弄五號三樓住處，連續施用第一級毒品海洛因。又另行起意，自
    九十年七月中旬起至同年月二十三日凌晨二時三十分止，在上址連續施用第二級
    毒品安非他命。嗣於同年月二十六日晚間十時三十分許，在臺北縣新店市○○路
    一一○巷四十九號三樓為警查獲，並於甲○○與男友陳麒安共用之房間櫃子內扣
    得海洛因一包（毛重零點二公克，淨重零點零一公克）、安非他命一包（毛重零
    點七公克，淨重零點零四公克）及甲○○所有供施用毒品之器具注射針筒一支，
    且於其隨身皮包內扣得其所有供施用毒品之器具注射針筒一支、玻璃球吸食器一
    顆。復經臺灣臺北地方法院於同年月二十七日以九十年度毒聲字第一六六九號裁
    定令入戒治處所施以強制戒治一年。
二、案經臺北市政府警察局信義分局報請臺灣臺北地方法院檢察署檢察官偵查並聲請
    簡易判決處刑。
    理  由
一、訊據被告甲○○就於右揭時地連續施用海洛因、安非他命，扣案之注射針筒、玻
    璃球吸食器為其所有等情坦承不諱，惟辯稱：不知何人為扣案之海洛因、安非他
    命之所有人云云。經查：
（一）查被告於八十七年間，因施用第一級毒品海洛因案件，經臺灣臺北地方法院於
      八十七年五月二十九日以八十七年度毒聲字第五七號裁定送勒戒處所觀察、勒
      戒後，認有繼續施用毒品之傾向，經臺灣臺北地方法院於同年七月十四日以八
      十七年度毒聲字第四六○號裁定令入戒治處所施以強制戒治一年，因戒治執行
      中處遇成效合格，認無繼續戒治之必要，經臺灣臺北地方法院於同年十一月三
      十日以八十七年度毒聲字第一五六一號裁定停止戒治，所餘戒治期間，付保護
      管束，於八十八年六月二十八日保護管束期滿，由臺灣臺北地方法院檢察署檢
      察官於九十年二月十九日以九十年度戒毒偵字第三八號不起訴處分確定，此有
      不起訴處分書（見偵查卷第六十三頁）、臺灣高等法院被告全國前案紀錄表、
      臺灣高等法院檢察署刑案紀錄簡覆表（見本院卷第五至十二、十七至二十二頁
      ）附卷可稽。
（二）次查被告於右揭時地施用第一級毒品海洛因、第二級毒品安非他命之事實，業
      據被告於警訊、偵查及審理中供承不諱（見偵查卷第十九頁反面之偵訊筆錄、
      第五十四頁之偵問筆錄，本院卷第二十九至三十一、三十五頁之審判筆錄），
      且被告於九十年七月二十七日凌晨二時三十分所採集之尿液經送檢驗後有嗎啡
      之陽性反應，此有臺北市立療養院九十年八月二日出具之煙毒尿液檢驗報告書
      在卷（見偵查卷第六十五之一頁）與海洛因一包（毛重零點二公克，淨重零點
      零一公克）、安非他命一包（毛重零點七公克，淨重零點零四公克）、注射針
      筒二支、玻璃球吸食器一顆扣案可稽。而扣案之海洛因、安非他命經臺北市政
      府警察局保安警察大隊第二中隊依聯勤二○四廠製造之煙毒品檢驗Ａ包試驗初
      步檢驗結果，呈嗎啡、海洛因及安非他命反應，此有毒品初步鑑驗報告單附卷
      足憑（見偵查卷第十四頁）。
（二）按甲基安非他命吸入人體後九十六小時（即四日）內可於尿液中檢出安非他命
      陽性反應，有行政院衛生署藥物食品檢驗局八十一年二月八日（八一）藥檢壹
      字第一一五六號函可按。而本件被告於九十年七月二十七日凌晨二時三十分所
      採集之尿液經送臺北市立療養院檢驗結果，呈安非他命陰性反應，此有該院九
      十年八月二日煙毒尿液檢驗報告書附卷可按（見偵查卷第六十五之一頁），是
      以被告經警採取尿液九十六小時前（即同年月二十三日凌晨二時三十分前）始
      有施用安非他命行為甚明。
（三）至被告否認扣案之海洛因、安非他命為其所有，僅承認再房間內所查扣之注射
      針筒其中一支為其所有，然扣案之海洛因、安非他命及注射針筒均於被告與男
      友陳麒安共用之房間櫃子內所查扣，足見扣案之海洛因、安非他命均為被告所
      有，是被告所辯，顯係卸責之詞，不足採信。故事證明確，被告犯行堪以認定
      。
二、被告前曾為警查獲施用第一級毒品海洛因犯行，經觀察勒戒、強制戒治後交付保
    護管束期滿，經檢察官為不起訴之處分後，五年內再次施用海洛因、安非他命，
    核其所為，係犯毒品危害防制條例第十條第一項之施用第一級毒品罪及同條第二
    項之施用第二級毒品罪。至其持有海洛因、安非他命之低度行為為施用之高度行
    為所吸收，不另論罪。其先後多次施用海洛因、安非他命犯行，時間緊接，犯罪
    構成要件相同，顯係基於概括犯意為之，為連續犯，依刑法第五十六條規定，以
    一罪論，並加重其刑。被告所犯上述二罪，犯意各別，罪名互異，應予分論併罰
    。查被告曾於八十四年八月二十一日，因違反麻醉藥品管制條例案件，經臺灣板
    橋地方法院判處有期徒刑六月確定，又於同年十月間因違反肅清煙毒條例案件，
    經臺灣板橋地方法院判處有期徒刑三年一月確定，定其應執行有期徒刑三年四月
    ，刑期起算日期為同年十一月三十日，指揮書執行完畢日期為八十八年三月二十
    三日，於八十八年二月二十七日縮刑期滿，於八十六年三月十八日假釋並付保護
    管束（下稱甲案）。再於八十七年三月十三日，因違反麻醉藥品管制條例案件，
    經臺灣板橋地方法院判處有期徒刑七月，於同年五月十九日經臺灣高等法院判決
    駁回上訴確定（下稱乙案）。又於八十七年間，因施用第一級毒品海洛因案件，
    經臺灣臺北地方法院於八十七年五月二十九日以八十七年度毒聲字第五七號裁定
    送勒戒處所觀察、勒戒後，認有繼續施用毒品之傾向，經臺灣臺北地方法院於同
    年七月十四日以八十七年度毒聲字第四六○號裁定令入戒治處所施以強制戒治一
    年（下稱丙案），因戒治執行中處遇成效合格，認無繼續戒治之必要，經臺灣臺
    北地方法院於同年十一月三十日以八十七年度毒聲字第一五六一號裁定停止戒治
    ，所餘戒治期間，付保護管束，於八十八年六月二十八日保護管束期滿，由臺灣
    臺北地方法院檢察署檢察官於九十年二月十九日以九十年度戒毒偵字第三八號不
    起訴處分確定。而因甲○○於假釋保護管束期間再犯乙案而撤銷甲案部分之假釋
    ，於執行丙案部分之強制戒治後接續執行甲案之殘刑一年十一月九日，並接續執
    行乙案，刑期起算日為八十八年一月十日，指揮書執行完畢日期為九十年六月十
    二日，縮刑期滿日期為同年月八日，於同年月九日執行完畢出監，此有臺灣高等
    法院被告全國前案紀錄表、臺灣高等法院檢察署刑案紀錄簡覆表在卷可按（見本
    院卷第五至十二、十七至二十二頁），被告五年內再犯有期徒刑以上之前開二罪
    ，均為累犯，各依法遞加重其刑。爰審酌被告因吸用毒品觸法，經警查獲後仍不
    斷然戒絕，隨即再犯，顯未因前所受觀察勒戒處分而決心改過，惟念被告本件施
    用毒品之時間長短、次數多寡、所生危害係僅屬藥物自殘，尚未嚴重破壞社會秩
    序或侵害他人法益，及犯後坦承犯行等情，量處如主文所示之刑，並定其應執行
    之刑。又查獲之毒品，不問屬於犯人與否，均沒收銷燬之，毒品危害防制條例第
    十八條第一項前段定有明文，是扣案之海洛因一包（毛重零點二公克，淨重零點
    零一公克）、安非他命一包（毛重零點七公克，淨重零點零四公克）應予沒收銷
    燬。另扣案之注射針筒二支、玻璃球吸食器一顆，並非專供施用毒品之器具，而
    係供犯罪所用之物，且為被告所有，爰依刑法第三十八條第一項第二款規定宣告
    沒收之。
三、另被告自九十年七月中旬起至同年月二十六日下午三時許止即有連續施用海洛因
    之行為，公訴人僅就同年月二十六日下午三時許之行為起訴，其餘部分雖未起訴
    ，然該部分事實與起訴之罪部分有連續犯之裁判上一罪關係，為起訴效力所及，
    本院自應併予審理。又被告九十年七月中旬起至同年月二十三日凌晨二時三十分
    止即有連續施用安非他命之行為，公訴人僅認被告於不詳時間施用安非他命一次
    ，其餘事實與起訴之罪部分有連續犯之裁判上一罪關係，亦為起訴效力所及，本
    院得併予審理。
據上論斷，應依刑事訴訟法第四百五十二條、第二百九十九條第一項前段，毒品危害
防制條例第十條第一項、第二項、第十八條第一項前段，刑法第十一條前段、第五十
六條、第五十一條第五款、第四十七條、第三十八條第一項第二款，判決如主文。
本案經檢察官陳佳秀到庭執行職務
中      華      民      國    九十      年      十      月     十七     日
                                         臺灣臺北地方法院刑事第一庭
                                             法  官  蔡惠如
右正本證明與原本無異。
如不服本判決，應於判決送達後十日內，向本院提出上訴狀。
                                          書記官     彭雅慧
中    華    民    國      九十        年       十     月    十八      日
參考法條：
毒品危害防制條例第十條
施用第一級毒品者，處六月以上五年以下有期徒刑。
施用第二級毒品者，處三年以下有期徒刑。


司法院資訊處製作；財團法人民間司法改革基金會備份。
